臺灣士林地方法院民事裁定
111年度消債更字第38號
債  務  人  鄭介民  


代  理  人  張繼文律師（法扶律師）
上列當事人聲請更生事件，本院裁定如下：
    主  文
債務人鄭介民自中華民國一百一十一年七月四日十七時起開始更
生程序。
命司法事務官進行本件更生程序。
    理  由
一、按債務人對於金融機構負債務者，在聲請更生或清算前，應
    向最大債權金融機構請求協商債務清償方案，或向其住、居
    所地之法院或鄉、鎮、市、區調解委員會聲請債務清理之調
    解，消費者債務清理條例第151條第1項定有明文。次按，債
    務人不能清償債務或有不能清償之虞，且無擔保或無優先權
    之本金及利息債務總額未逾新臺幣（下同）1,200萬元者，
    於法院裁定開始清算程序或宣告破產前，得向法院聲請更生
    ，觀諸同條例第3條、第42條第1項規定自明。又法院開始更
    生程序之裁定，應載明其年、月、日、時，並即時發生效力
    。法院開始更生或清算程序後，得命司法事務官進行更生或
    清算程序，必要時得選任律師、會計師或其他適當之自然人
    或法人一人為監督人或管理人，復為同條例第45條第1項、
    第16條所明定。
二、聲請意旨略以：伊有不能清償債務之虞，前已向法院聲請債
    務清理之調解，惟調解不成立。又伊無擔保或無優先權之本
    金及利息債務總額未逾1,200萬元，復未經法院裁定開始清
    算程序或宣告破產，爰聲請更生等語。
三、經查，債務人所主張之上開事實，有債務人現戶全戶戶籍謄
    本（見本院110年度司消債調字第366號卷，下稱調解卷，第
    16頁）、財團法人金融聯合徵信中心當事人綜合信用報告之
    債務清理條例前置協商專用債權人清冊（見調解卷第6頁至
    第8頁）、108至109年度綜合所得稅各類所得資料清單（見
    調解卷第9頁至第10頁）、全國財產稅總歸戶財產查詢清單
    （見調解卷第11頁）、調解不成立證明書（見調解卷第75頁
    ）、機車車號000-000號之行照影本（見本院卷一第80頁）
    、郵局及金融機構之存摺資料（見本院卷一第88頁至第106
    頁、第220頁至第228頁）、中華民國人壽保險商業同業公會
    投保查詢資料（見本院卷一第206頁、卷二第14頁）、上強
    有限公司111年3月17日上強字第1110310001號函（見本院卷
    一第232頁）、新北市社會福利資格證明汐止區（見本院卷
    一第112頁）、勞工保險被保險人投保資料表及明細（見調
    解卷第12頁）、乙種診斷證明書（見本院卷一第110頁）等
    為證，核閱屬實。是債務人因罹患缺血性心臟病併心臟衰竭
    、高血壓、第二型糖尿病等疾病，經醫師診斷不宜從事粗重
    勞累工作，又其認知發展未達一般正常人標準，難以尋找適
    合之工作（見本院卷一第68頁至第70頁、第110頁），債務
    人曾於民國108年11月至111年2月間受上強有限公司派遣，
    從事派發傳單、路邊舉牌等工作，每月收入1,645元至1萬3,
    945元不等（見本院卷一第232頁），名下尚有民國94年出廠
    之車號000-000號機車1輛，該機車出廠年份已久，應無殘值
    。惟債務人負擔之債務依債權人清冊所載104萬6,410元（見
    本院卷一第198頁至第200頁），以其自陳每月可清償1,000
    元（見本院卷一第74頁）計算，至少需約87年（計算式：1,
    046,410÷1,000÷12≒87），始能清償完畢，應認其已不能清
    償債務。此外，債務人無擔保或無優先權之債務總額未逾1,
    200萬元，且無同條例第6條第3項、第8條或第46條各款所定
    駁回更生聲請之事由存在，則債務人聲請更生，應屬有據。
    揆諸首開說明，應予開始更生程序，並命司法事務官進行本
    件更生程序。
四、爰裁定如主文。
中　　華　　民　　國　　111 　年　　7 　　月　　 4　　日
                  民事第三庭  法  官  劉育琳 
以上正本係照原本作成。
本件裁定不得抗告。
中　　華　　民　　國　　111 　年　　7 　　月　　4 　　日
                              書記官  邱勃英